臺灣臺中地方法院民事裁定
110年度補字第1879號
原      告  合作金庫商業銀行股份有限公司

法定代理人  雷仲達  
代  理  人  蕭淳陽  
被      告  洪秋農  
            宋泓樟  

上列當事人間分配表異議之訴等事件，本院裁定如下：
    主  文
原告應於收受本裁定後五日內補繳裁判費新臺幣參萬貳仟捌佰柒
拾捌元。
    理  由
一、按訴訟標的之價額，由法院核定，民事訴訟法第77條之1第1
    項定有明文。次按提起民事訴訟，應依民事訴訟法第3章第2
    節之相關規定繳納裁判費，此為必須具備之程式。
二、本件原告與被告洪秋農、宋泓樟間分配表異議之訴等事件，
    本院核定訴訟標的價額及計算裁判費如下：
（一）按核定訴訟標的之價額，以起訴時之交易價額為準，無交
      易價額者，以原告就訴訟標的所有之利益為準。以一訴主
      張數項標的者，其價額合併計算之，但所主張之數項標的
      互相競合或應為選擇者，其訴訟標的價額，應依其中價額
      最高者定之。以一訴附帶請求其孳息、損害賠償、違約金
      或費用者，不併算其價額，民事訴訟法第77條之1第2項、
      第77條之2第1、2項分別定有明文。次按債權人主張債務
      人詐害其債權，依民法第244條規定提起撤銷詐害行為之
      訴者，債權人行使撤銷權之目的，在使其債權獲得清償，
      故應以債權人因撤銷權之行使所受利益為準，原則上以債
      權人主張之債權額，計算其訴訟標的價額；但被撤銷法律
      行為標的之價額低於債權人主張之債權額時，則以該被撤
      銷法律行為標的之價額計算（最高法院99年度台抗字第22
      2 號民事裁判意旨參照）。又當事人請求雖屬不同訴訟標
      的，惟自經濟上觀之，其訴訟目的一致，不超出終局標的
      範圍，其訴訟標的之價額，應擇其中價額較高者定之（最
      高法院95年台抗字第64號裁定、102年度台抗字第458號裁
      定意旨參照）。
（二）查本件原告起訴先位訴之聲明：「鈞院109年度司執字第1
      0588號強制執行事件，於民國110年9月13日製作之分配表
      ，次序15即被告之執行費優先債權原本新臺幣（下同）2
      萬5,760元、分配金額2萬5,760元；次序18即被告洪秋農
      之第二順位抵押權優先債權原本322萬元、分配金額332萬
      511元，均應予剔除，不得列入分配。」；另備位訴之聲
      明為：「1.被告洪秋農對被告宋泓樟所有坐落臺中市○○區
      ○○段000○號建物即門牌號碼為臺中市西屯區市○○○路000號
      建物，於108年11月1日由臺中市中興地政事務所以山興登
      字第046350號所登記之386萬4千元普通抵押權設定行為應
      予撤銷。2.鈞院109年度司執字第10588號強制執行事件，
      於110年9月13日製作之分配表，次序15即被告之執行費優
      先債權原本2萬5,760元、分配金額2萬5,760元；次序18即
      被告洪秋農之第二順位抵押權優先債權原本322萬元、分
      配金額332萬511元，均應予剔除，不得列入分配。」基此
      ，依原告上揭訴之聲明，關於原告先位聲明及備位聲明第
      2項部分，屬分配表異議之訴，而分配表異議之訴之訴訟
      標的價額，應以原告主張因變更分配表而得增加之分配額
      為標準定之（最高法院76年度臺上字第2782號判例意旨參
      照），故本件原告依本院109年度司執字第10588號強制執
      行事件於110年9月13日所製作之分配表而得增加之分配金
      額為80萬4,080元（原告債權總金額0000000÷普通債權總
      金額00000000×原告債權占總債權比例24.6046%＝80萬4,08
      0元），故此部分之訴訟標的金額應核定為80萬4,080元；
      至原告備位聲明第1項係依民法第244條第2 項、第4項規
      定提起本件訴訟，請求塗銷抵押權登記部分，屬因債權之
      擔保涉訟，依民事訴訟法第77之6條規定，訴訟標的價額
      之計算應以所擔保之債權額為準，原告主張之債權額為32
      2萬元，此部分訴訟標的價額為322萬元
　　　。
（三）綜上，本件原告起訴狀所載備位第1項聲明訴訟標的價額
      為322萬元，先位及備位第2項聲明訴訟標的為80萬4,080
      元。又原告固係以一訴主張數項訴訟標的，惟最終目的均
      為一致，且上揭訴之聲明有互相競合之情形，應以訴訟標
      的價額最高者定之，故應依備位第1項聲明價額即322萬元
      定本件訴訟標的價額，並以此計算第一審裁判費為3萬2,8
      78元。茲依民事訴訟法第249條第1項但書之規定，命原告
      於收受本裁定送達後10日內向本院補繳，逾期不繳費，即
      駁回原告之訴，特此裁定。
中　　華　　民　　國　　110 　年　　11　　月　　23　　日
                  民事第一庭      法  官  王詩銘
如不服本裁定關於核定訴訟標的價額部分，應於送達後10日內向
本院提出抗告狀，並繳納抗告費新台幣1,000元；其餘關於命補
正及補繳裁判費等部分，不得抗告。
中　　華　　民　　國　　110 　年　　11　　月　　24　　日
                                  書記官  林玟君